{"present": {"1 Singular": {"Affirmative": "glanaim", "Question": "an nglanaim?", "Negative": "n\u00ed ghlanaim"}, "2 Singular": {"Affirmative": "glanann t\u00fa", "Question": "an nglanann t\u00fa?", "Negative": "n\u00ed ghlanann t\u00fa"}, "3 Singular": {"Male": {"Affirmative": "glanann s\u00e9", "Question": "an nglanann s\u00e9?", "Negative": "n\u00ed ghlanann s\u00e9"}, "Female": {"Affirmative": "glanann s\u00ed", "Question": "an nglanann s\u00ed?", "Negative": "n\u00ed ghlanann s\u00ed"}}, "1 Plural": {"Compressed": {"Affirmative": "glanaimid", "Question": "an nglanaimid?", "Negative": "n\u00ed ghlanaimid"}, "Extended": {"Affirmative": "glanann muid", "Question": "an nglanann muid?", "Negative": "n\u00ed ghlanann muid"}}, "2 Plural": {"Affirmative": "glanann sibh", "Question": "an nglanann sibh?", "Negative": "n\u00ed ghlanann sibh"}, "3 Plural": {"Affirmative": "glanann siad", "Question": "an nglanann siad?", "Negative": "n\u00ed ghlanann siad"}, "Passive": {"Affirmative": "glantar", "Question": "an nglantar?", "Negative": "n\u00ed ghlantar"}}, "future": {"1 Singular": {"Affirmative": "glanfaidh m\u00e9", "Question": "an nglanfaidh m\u00e9?", "Negative": "n\u00ed ghlanfaidh m\u00e9"}, "2 Singular": {"Affirmative": "glanfaidh t\u00fa", "Question": "an nglanfaidh t\u00fa?", "Negative": "n\u00ed ghlanfaidh t\u00fa"}, "3 Singular": {"Male": {"Affirmative": "glanfaidh s\u00e9", "Question": "an nglanfaidh s\u00e9?", "Negative": "n\u00ed ghlanfaidh s\u00e9"}, "Female": {"Affirmative": "glanfaidh s\u00ed", "Question": "an nglanfaidh s\u00ed?", "Negative": "n\u00ed ghlanfaidh s\u00ed"}}, "1 Plural": {"Compressed": {"Affirmative": "glanfaimid", "Question": "an nglanfaimid?", "Negative": "n\u00ed ghlanfaimid"}, "Extended": {"Affirmative": "glanfaidh muid", "Question": "an nglanfaidh muid?", "Negative": "n\u00ed ghlanfaidh muid"}}, "2 Plural": {"Affirmative": "glanfaidh sibh", "Question": "an nglanfaidh sibh?", "Negative": "n\u00ed ghlanfaidh sibh"}, "3 Plural": {"Affirmative": "glanfaidh siad", "Question": "an nglanfaidh siad?", "Negative": "n\u00ed ghlanfaidh siad"}, "Passive": {"Affirmative": "glanfar", "Question": "an nglanfar?", "Negative": "n\u00ed ghlanfar"}}, "past": {"1 Singular": {"Affirmative": "ghlan m\u00e9", "Question": "ar ghlan m\u00e9?", "Negative": "n\u00edor ghlan m\u00e9"}, "2 Singular": {"Affirmative": "ghlan t\u00fa", "Question": "ar ghlan t\u00fa?", "Negative": "n\u00edor ghlan t\u00fa"}, "3 Singular": {"Male": {"Affirmative": "ghlan s\u00e9", "Question": "ar ghlan s\u00e9?", "Negative": "n\u00edor ghlan s\u00e9"}, "Female": {"Affirmative": "ghlan s\u00ed", "Question": "ar ghlan s\u00ed?", "Negative": "n\u00edor ghlan s\u00ed"}}, "1 Plural": {"Compressed": {"Affirmative": "ghlanamar", "Question": "ar ghlanamar?", "Negative": "n\u00edor ghlanamar"}, "Extended": {"Affirmative": "ghlan muid", "Question": "ar ghlan muid?", "Negative": "n\u00edor ghlan muid"}}, "2 Plural": {"Affirmative": "ghlan sibh", "Question": "ar ghlan sibh?", "Negative": "n\u00edor ghlan sibh"}, "3 Plural": {"Compressed": {"Affirmative": "ghlan siad", "Question": "ar ghlan siad?", "Negative": "n\u00edor ghlan siad"}, "Extended": {"Affirmative": "ghlanadar", "Question": "ar ghlanadar?", "Negative": "n\u00edor ghlanadar"}}, "Passive": {"Affirmative": "glanadh", "Question": "ar glanadh?", "Negative": "n\u00edor glanadh"}}, "condi": {"1 Singular": {"Affirmative": "ghlanfainn", "Question": "an nglanfainn?", "Negative": "n\u00ed ghlanfainn"}, "2 Singular": {"Affirmative": "ghlanf\u00e1", "Question": "an nglanf\u00e1?", "Negative": "n\u00ed ghlanf\u00e1"}, "3 Singular": {"Male": {"Affirmative": "ghlanfadh s\u00e9", "Question": "an nglanfadh s\u00e9?", "Negative": "n\u00ed ghlanfadh s\u00e9"}, "Female": {"Affirmative": "ghlanfadh s\u00ed", "Question": "an nglanfadh s\u00ed?", "Negative": "n\u00ed ghlanfadh s\u00ed"}}, "1 Plural": {"Compressed": {"Affirmative": "ghlanfaimis", "Question": "an nglanfaimis?", "Negative": "n\u00ed ghlanfaimis"}, "Extended": {"Affirmative": "ghlanfadh muid", "Question": "an nglanfadh muid?", "Negative": "n\u00ed ghlanfadh muid"}}, "2 Plural": {"Affirmative": "ghlanfadh sibh", "Question": "an nglanfadh sibh?", "Negative": "n\u00ed ghlanfadh sibh"}, "3 Plural": {"Compressed": {"Affirmative": "ghlanfaid\u00eds", "Question": "an nglanfaid\u00eds?", "Negative": "n\u00ed ghlanfaid\u00eds"}, "Extended": {"Affirmative": "ghlanfadh siad", "Question": "an nglanfadh siad?", "Negative": "n\u00ed ghlanfadh siad"}}, "Passive": {"Affirmative": "ghlanfa\u00ed", "Question": "an nglanfa\u00ed?", "Negative": "n\u00ed ghlanfa\u00ed"}}, "imper": {"1 Singular": {"Affirmative": "glanaim!", "Negative": "n\u00e1 glanaim!"}, "2 Singular": {"Affirmative": "glan!", "Negative": "n\u00e1 glan!"}, "3 Singular": {"Male": {"Affirmative": "glanadh s\u00e9!", "Negative": "n\u00e1 glanadh s\u00e9!"}, "Female": {"Affirmative": "glanadh s\u00ed!", "Negative": "n\u00e1 glanadh s\u00ed!"}}, "1 Plural": {"Compressed": {"Affirmative": "glanaimis!", "Negative": "n\u00e1 glanaimis!"}, "Extended": {"Affirmative": "glanadh muid!", "Negative": "n\u00e1 glanadh muid!"}}, "2 Plural": {"Affirmative": "glanaig\u00ed!", "Negative": "n\u00e1 glanaig\u00ed!"}, "3 Plural": {"Compressed": {"Affirmative": "glanaid\u00eds!", "Negative": "n\u00e1 glanaid\u00eds!"}, "Extended": {"Affirmative": "glanadh siad!", "Negative": "n\u00e1 glanadh siad!"}}, "Passive": {"Affirmative": "glantar!", "Negative": "n\u00e1 glantar!"}}, "pastConti": {"1 Singular": {"Affirmative": "ghlanainn", "Question": "an nglanainn?", "Negative": "n\u00ed ghlanainn"}, "2 Singular": {"Affirmative": "ghlant\u00e1", "Question": "an nglant\u00e1?", "Negative": "n\u00ed ghlant\u00e1"}, "3 Singular": {"Male": {"Affirmative": "ghlanadh s\u00e9", "Question": "an nglanadh s\u00e9?", "Negative": "n\u00ed ghlanadh s\u00e9"}, "Female": {"Affirmative": "ghlanadh s\u00ed", "Question": "an nglanadh s\u00ed?", "Negative": "n\u00ed ghlanadh s\u00ed"}}, "1 Plural": {"Compressed": {"Affirmative": "ghlanaimis", "Question": "an nglanaimis?", "Negative": "n\u00ed ghlanaimis"}, "Extended": {"Affirmative": "ghlanadh muid", "Question": "an nglanadh muid?", "Negative": "n\u00ed ghlanadh muid"}}, "2 Plural": {"Affirmative": "ghlanadh sibh", "Question": "an nglanadh sibh?", "Negative": "n\u00ed ghlanadh sibh"}, "3 Plural": {"Compressed": {"Affirmative": "ghlanaid\u00eds", "Question": "an nglanaid\u00eds?", "Negative": "n\u00ed ghlanaid\u00eds"}, "Extended": {"Affirmative": "ghlanadh siad", "Question": "an nglanadh siad?", "Negative": "n\u00ed ghlanadh siad"}}, "Passive": {"Affirmative": "ghlanta\u00ed", "Question": "an nglanta\u00ed?", "Negative": "n\u00ed ghlanta\u00ed"}}, "subj": {"1 Singular": {"Affirmative": "go nglana m\u00e9", "Negative": "n\u00e1r ghlana m\u00e9"}, "2 Singular": {"Affirmative": "go nglana t\u00fa", "Negative": "n\u00e1r ghlana t\u00fa"}, "3 Singular": {"Male": {"Affirmative": "go nglana s\u00e9", "Negative": "n\u00e1r ghlana s\u00e9"}, "Female": {"Affirmative": "go nglana s\u00ed", "Negative": "n\u00e1r ghlana s\u00ed"}}, "1 Plural": {"Compressed": {"Affirmative": "go nglanaimid", "Negative": "n\u00e1r ghlanaimid"}, "Extended": {"Affirmative": "go nglana muid", "Negative": "n\u00e1r ghlana muid"}}, "2 Plural": {"Affirmative": "go nglana sibh", "Negative": "n\u00e1r ghlana sibh"}, "3 Plural": {"Affirmative": "go nglana siad", "Negative": "n\u00e1r ghlana siad"}, "Passive": {"Affirmative": "go nglantar", "Negative": "n\u00e1r ghlantar"}}, "verbal noun": "glanadh", "verbal adjective": "glanta"}